【裁判字號】    99,訴,924
【裁判日期】    990818
【裁判案由】    妨害風化
【裁判全文】
臺灣高雄地方法院刑事判決               99年度訴字第924號
公  訴  人  臺灣高雄地方法院檢察署檢察官
被      告  乙○○
上列被告因妨害風化案件，經檢察官提起公訴（99年度偵字第72
12號），被告於審判程序就被訴事實為有罪之陳述，經本院合議
庭裁定由受命法官獨任行簡式審判程序，判決如下：
    主  文
乙○○幫助犯圖利媒介性交罪，處有期徒刑貳月，如易科罰金，
以新臺幣壹仟元折算壹日。緩刑貳年。並應向公庫支付新臺幣參
萬元。
    事  實
一、乙○○與甲○○為舊識，明知甲○○於民國99年2 月25日上
    午11時15分53秒，受某應召集團以電話00-0000000聯絡媒介
    為性交易，竟基於幫助意圖使成年女子與他人為性交行為，
    而媒介以營利之犯意，受甲○○於同日上午11時46分49秒，
    以其所有之0000000000門號撥打乙○○所有之0000000000門
    號，要求乙○○駕駛車號ZS-0000 號自小客車，載送甲○○
    先前往高雄市前金區○○○路附近某不詳地點下車，甲○○
    再於同日下午1 時10分55秒，以電話與應召站人員聯絡後，
    於同日下午1 時11分37秒許，再以電話聯絡乙○○前來搭載
    甲○○前往高雄市○○區○○路188 號3 樓梅花大飯店311
    室從事性交易，並約定事成由甲○○向男客董○○收取新臺
    幣（下同）3500元之代價，並取得其中2000元，餘款1500元
    則歸由該應召集團。嗣乙○○駕駛上開自小客車搭載甲○○
    抵達梅花大飯店門口讓甲○○下車，乙○○則轉往高雄市○
    ○區○○路與南華路口停車等候甲○○，期間乙○○於同日
    下午2 時6 分45秒，接獲電話00-0000000號應召站業者來電
    ，而員警則係於99年2 月25日下午1 時50分許，巡邏行經梅
    花大飯店時，因見及乙○○開車載送甲○○至該飯店門口，
    乃尾隨進入飯店執行臨檢勤務，當場查獲甲○○與男客董○
    ○正從事性交易，並循線在高雄市○○區○○路與仁愛街口
    逮捕乙○○，並分別扣得乙○○與甲○○所有之上揭行動電
    話2 支。
二、案經高雄市政府警察局新興分局報告臺灣高雄地方法院檢察
    署檢察官偵查起訴。
    理  由
一、本件係經被告乙○○於審理程序當庭表示認罪，而經本院裁
    定以簡式審判程序加以審理，依據刑事訴訟法第273 條之2
    、第159 條第2 項之規定，不適用傳聞法則有關限制證據能
    力之相關規定，合先敘明。
二、上開犯罪事實，業據被告乙○○於本院審理時坦承不諱，並
    稱甲○○可能會有指壓作色情的，核與甲○○於警偵中坦承
    接獲「大姐」之電話，才要求被告載她去高雄；與董○○係
    於梅花大飯店內從事性交易等語；證人董○○於警詢中亦證
    稱與甲○○係於飯店內從事性交易等語相符，復有查獲現場
    證物照片共計20張及甲○○所有之0000000000門號、被告所
    有之0000000000門號通聯紀錄可查，堪信被告自白與事實相
    符，是以本件事證明確，被告上開犯行堪予認定，應依法論
    科。
三、按刑法上之幫助犯，係對於犯罪與正犯有共同之認識，而以
    幫助之意思，對於正犯資以助力，而未參與實施犯罪之行為
    者而言（最高法院75年度台上字第1509號、88年度台上字第
    1270號判決參照）。是以，如未參與實施犯罪構成要件之行
    為，而係出於幫助之意思提供助力，即屬幫助犯，而非共同
    正犯。本件被告基於幫助媒介性交以營利之犯意，應甲○○
    之要求，始載送甲○○前往上址從事性交易，是被告所為係
    參與媒介性交易以營利罪構成要件以外之行為，且在無證據
    證明被告係以正犯而非以幫助犯之犯意參與犯罪之情形下，
    應認其所為係幫助犯而非正犯行為；亦無證據證明被告有從
    中獲取利益。被告與甲○○所供承之指壓店之市內電話僅於
    99年1 月20日（證物卷(七)153/527-155/527 頁）及本案發生
    當日之99年2 月25日（證物卷(九)有515/527-517/527 頁通聯
    ，而與甲○○則幾近每天均有數次通聯，有被告所持用之00
    00000000門號通聯紀錄可參（證物卷(七)- (九)），如被告係為
    應召集團之一員或為其馬伕，依常情而論，通聯次數應當頻
    繁，是無證據證明被告與應召集團共犯本案。是核被告所為
    ，係犯刑法第30條第1 項、刑法第231 條第1 項之幫助媒介
    性交易以營利罪，並應依刑法第30條第2 項規定按正犯之刑
    減輕之。公訴意旨認為被告係基於共同媒介性交易以營利犯
    意，而為本件犯行，惟本院認定被告上述行為，應屬幫助犯
    ，已如前述，故本院自應於起訴事實同一之範圍內，變更起
    訴法條，論以被告媒介性交易以營利罪之幫助犯，附此敘明
    。
四、爰審酌被告因受甲○○之請託，雖知其受某應召集團之媒介
    在從事性交易，仍載送甲○○前往，實已助長社會不良風氣
    ，復參酌其犯罪動機、目的、手段、智識程度、所造成之危
    害以及事發後已願坦承犯行，犯後態度尚稱良好，且無證據
    證明被告有從中獲利等一切情狀，量處如主文所示之刑，並
    諭知易科罰金之折算標準。被告前未曾受有期徒刑以上刑之
    宣告，有臺灣高等法院被告前案紀錄表在卷可稽，被告一時
    失慮，而罹刑典，經此偵審程序及刑之宣告後，應知警惕而
    無再犯之虞，本院認被告所受之宣告刑以暫不執行為當，併
    予宣告如主文所示之緩刑期間，用啟自新。又緩刑宣告，得
    斟酌情形，命犯罪行為人向國庫支付一定之金額，刑法第74
    條第2 項第4 款定有明文。本院審酌被告本案之情節，爰命
    被告應向國庫支付如主文所示之金額，以彌補被告犯行所生
    危害。被告如有違反上述負擔而情節重大者，依刑法第75條
    之1 第1 項第4 款之規定，得為撤銷緩刑宣告之事由，併予
    指明。
五、按刑法關於沒收之規定，除違禁物必須沒收外，其餘均採取
    得科主義，是法院對於供犯罪所用之物，沒收與否，本可自
    由裁量（最高法院19年上字第1651號判例要旨參照），另按
    沒收在立法上屬於從刑之一種，刑法除違禁物應強制沒收，
    採義務沒收主義外，固均採職權沒收主義，即沒收與否，審
    理之法院本有裁量之權。惟沒收之目的，除在考量能否達到
    預防犯罪之作用外，亦應審酌得否維護公共利益或公共安全
    （最高法院92年度台上字第348 號裁判要旨參照），本件扣
    案之被告所有上揭行動電話1 支，為其平常與他人聯絡使用
    ，乃係被告日常需用之物，偶然持為本件犯行，不為沒收並
    無礙維護公共利益或公共安全，故不為沒收之宣告，併此敘
    明。
據上論斷，應依刑事訴訟法第273 條之1 第1 項、第299 條第1
項前段、第300 條，刑法第30條第1 項前段、第2 項、第231 條
第1 項、第41條第1 項前段、第74條第1 項第1 款、第2 項第4
款，刑法施行法第1 條之1 ，判決如主文。
本案經檢察官丙○○到庭執行職務。
中    華    民    國    99    年    8     月    18    日
                  刑事第四庭    法  官  施介元
以上正本證明與原本無異。
如不服本判決應於收受判決後10日內向本院提出上訴書狀，並應
敘述具體理由。其未敘述上訴理由者，應於上訴期間屆滿後20日
內向本院補提理由書(均須按他造當事人之人數附繕本)「切勿逕
送上級法院」。
中    華    民    國    99    年    8     月    18    日
                                書記官  葉玉芬
附錄本判決論罪科刑法條
中華民國刑法第231條
（圖利使人為性交或猥褻罪）
意圖使男女與他人為性交或猥褻之行為，而引誘、容留或媒介以
營利者，處 5 年以下有期徒刑，得併科 10 萬元以下罰金。以
詐術犯之者，亦同。
公務員包庇他人犯前項之罪者，依前項之規定加重其刑至二分之
一。

司法院資訊處製作；財團法人民間司法改革基金會備份。
